【裁判字號】    90,上訴,595
【裁判日期】    900320
【裁判案由】    搶奪等
【裁判全文】
臺灣高等法院刑事判決                              九十年度上訴字第五九五號
    上  訴  人
    即  被  告  甲○○
右上訴人因搶奪案件，不服台灣板橋地方法院八十九年度訴字第一五九八號，中華民
國九十年一月四日第一審判決（起訴案號：台灣板橋地方法院檢察署八十九年度偵字
第一五六九一號、第一五一一二號）提起上訴，本院判決如左：
    主  文
上訴駁回。
甲○○緩刑伍年。
    事  實
一、甲○○因無錢繳納互助會款，竟萌意圖為自己不法所有之概括犯意，騎乘未懸掛
    牌照號碼之機車外出尋找下手對象，先於民國八十九年八月十六日凌晨四時十分
    許，在台北縣板橋市○○路○段一二三巷一號附近，尾隨徒步之丙○○，再趁丙
    ○○不備之際，自後出手搶奪其肩上所揹內有駕駛執照、金融卡各一只、外套一
    件、ＭＯＴＯＲＯＬＡ牌ＣＤ９２８型行動電話一具及新台幣（下同）二萬四千
    三百元（一千元鈔二十四張，一百元鈔三張）之皮包一只；繼於同日清晨五時許
    ，在台北縣永和市○○○路○段一號前，尾隨後逼近朱子強所騎搭載乙○○之機
    車，再趁乙○○不備之際，自後出手搶奪其挾在左肩上內有金融卡、身分證各一
    只、ＮＯＫＩＡ牌３２１０型行動電話一具及現金五千五百元（一千元鈔四張，
    五百元鈔一張，一百元鈔十張）之皮包（乙○○被拉扯後倒地受有右手肘、右小
    腿及膝蓋等多處擦傷部分未據告訴），得手後即騎車逃逸，除保留現金及ＭＯＴ
    ＯＲＯＬＡ牌ＣＤ９２８型行動電話外，餘連同皮包二只均丟棄於附近之大排水
    溝內。嗣於當天早晨五時十五分許，在台北縣中和市○○路、和平街口為警查獲
    ，並自其身上起出現金二萬九千八百元及ＭＯＴＯＲＯＬＡ牌ＣＤ９２８型行動
    電話一支。
二、案經台北縣警察局中和分局及台北市政府警察局報請台灣板橋地方法院檢察署檢
    察官偵查起訴。
    理  由
一、右揭事實業據被告甲○○迭於警訊及偵、審時供承不諱，核與被害人丙○○、乙
    ○○及證人朱子強於警訊時各自陳述之情節相符，復有贓物認領保管單（現金二
    萬四千元、ＭＯＴＯＲＯＬＡ牌ＣＤ９２８型行動電話一支、現金五千五百元）
    二紙、照片五幀在卷可按，足認被告前開自白與事實相符。是被告所為事證明確
    ，犯行堪以認定，應依法論科。
二、按被告意圖為自己不法所有而搶奪他人財物之行為，核係犯刑法第三百二十五第
    一項之搶奪罪，其二次搶奪之時間密接，所犯為構成要件相同之罪名，顯係出於
    概括犯意反覆為之，應依連續犯之規定論以一罪，並加重其刑。
三、原審依刑事訴訟法第二百九十九條第一項前段、刑法第三百二十五條第一項、第
    五十六條、罰金罰鍰提高標準條例第一條前段，並審酌被告之品行、犯罪之動機
    、目的、手段，所生之危害及犯後之態度等一切情狀，判處被告有期徒刑七月，
    其認事用法核無違誤，量刑亦稱允當，是以被告上訴意旨請求從輕量刑即屬無據
    ，應駁回其上訴。
四、末查，被告前未曾受有期徒刑以上刑之宣告，有台灣高等法院檢察署刑案紀錄簡
    覆表可憑，其因一時失慮偶罹刑典，事後已坦承犯行，深具悔意，經此刑之宣告
    後，應知警惕而無再犯之虞，本院因認暫不執行其刑為當，予以宣告緩刑五年，
    用啟自新。至被告受逮捕時所騎乘未懸掛牌號之機車，無足以認係其所有之證據
    ，且非專供搶奪財物犯罪所用之物，爰不宣告沒收，併予敘明。
據上論斷，應依刑事訴訟法第三百六十八條、刑法第七十四條第一款判決如主文。
本案經檢察官沈世箴到庭執行職務。
中      華      民      國      九十      年     三     月     二十     日
                              臺灣高等法院刑事第二十一庭
                                  審判長法  官  葉  騰  瑞
                                        法  官  莊  明  彰
                                        法  官  黃  國  忠
右正本證明與原本無異。
如不服本判決應於收受送達後十日內向本院提出上訴書狀，其未敘述上訴之理由者並
得於提起上訴後十日內向本院補提理由書（均須按他造當事人之人數附繕本）。
                                        書記官  劉  貞  達
中      華      民      國      九十      年     三     月    二十三    日
附錄：本案論罪科刑法條全文
刑法第三百二十五條：
意圖為自己或第三人不法之所有，而搶奪他人之動產者，處六月以上五年以下有期徒
刑。
因而致人於死者，處無期徒刑或七年以上有期徒刑，致重傷者，處三年以上十年以下
有期徒刑。
第一項之未遂犯罰之。


司法院資訊處製作；財團法人民間司法改革基金會備份。
